nb: Basekonfigurasjon: Modulær; I ett stykke; Delt; Annet
zh-CN: 底座配置: 模块化; 单片式; 拼合式; 其他
fr: Configuration de base: Modulaire; D’une seule pièce; En deux parties; Autre
pl: Konfiguracja podstawy: Modułowa; Jednoczęściowa; Dzielona; Inna
ru: Конфигурация основания: Модульный; Цельный; Раздельный; Другое
it: Configurazione della base: Modulare; Pezzo unico; Diviso; Altro
en: Base configuration: Modular; Single piece; Split; Other
sv: Baskonfiguration: Modulär; I ett stycke; Delad; Övrigt
de: Bettgestellkonstruktion: Modular; Einteilig; Geteilt; Sonstige
vi: Cấu hình đế: Mô-đun; Nguyên khối; Tách rời; Khác
hr-HR: Konfiguracija baze: Modularno; Jednodijelno; Podijeljeno; Ostalo
da: Konfiguration af bund: Modulær; Ét stykke; Delt; Andet
sl-SI: Konfiguracija baze: Modularno; Enodelno; Deljeno; Drugo
th: โครงสร้างฐาน: โมดูลาร์; ชิ้นเดียว; แยกชิ้น; อื่นๆ
ro-RO: Configurația bazei: Modular; Piesă unică; Divizat; Altele
el: Διαμόρφωση ράβδου: Αρθρωτό; Ενιαίο κομμάτι; Διαιρούμενο; Άλλο
pt-PT: Configuração da base: Modular; Peça única; Dividido; Outro
es: Configuración de la base: Modular; Una pieza; Dividido; Otro
zh-TW: 底座配置: 模組化; 單件式; 分離式; 其他
sk-SK: Konfigurácia základne: Modulárna; Z jedného kusa; Rozdelená; Iná
pt-BR: Configuração da base: Modular; Peça única; Dividido; Outros
fi: Pohjan konfiguraatio: Modulaarinen; Yksiosainen; Jaettu; Muu
lt-LT: Pagrindo konfigūracija: Modulinis; Vientisas; Išskaidytas; Kita
ko: 하부 구성: 모듈형; 단일 피스; 스플릿; 기타
ja: ベース構造: モジュラー; 一体型; スプリット; その他
hu: Alapkonfiguráció: Moduláris; Egyrészes; Osztott; Egyéb
cs: Provedení základny: Modulární; Jednodílné; Dělené; Jiné
bg-BG: Конфигурация на основата: Модулен; От една част; Разделен; Друго
nl: Configuratie basis: Modulair; Eendelig; Gesplitst; Overig
tr: Baza tipi: Modüler; Tek parça; Ayrık; Diğer